【裁判字號】    98,易,761
【裁判日期】    980507
【裁判案由】    家庭暴力防治法之傷害等
【裁判全文】
臺灣臺中地方法院刑事判決               98年度易字第761號
公  訴  人  臺灣臺中地方法院檢察署檢察官
被      告  乙○○
上列被告因家庭暴力防治法之傷害等案件，經檢察官提起公訴（
九十八年度偵字第五六六號），本院判決如下：
    主    文
乙○○傷害人之身體，處拘役拾日，如易科罰金，以新臺幣壹
仟元折算壹日；又毀損他人物品，處拘役拾日，如易科罰金，
以新臺幣壹仟元折算壹日。應執行拘役伍拾日，如易科罰金，以
新臺幣壹仟元折算壹日。緩刑貳年。
    犯罪事實
一、乙○○因不滿其兄陳西川未盡照顧父親之責任，乃於民國97
    年11月24日凌晨0時10分許，駕駛車牌號碼NQ-5429號自小客
    車搭載其父至臺中縣梧棲鎮○○○街188號之陳西川住處（
    該屋為陳西川之妻陳英玉所有）。繼因陳西川之子丙○○對
    其出言不遜，乙○○一時憤怒，竟基於毀損之犯意，駕車以
    倒車方式，2度撞擊丙○○所有停放在該處門口之車牌號碼
    4290-MB號自小客車，丙○○之車輛受撞擊後，擠壓陳英玉
    所有之前開房屋鐵捲門及鋁門，致丙○○所有之上開車輛底
    盤、板金、噴漆、玻璃及陳英玉所有之房屋鐵捲門及鋁門損
    壞不堪使用。丙○○見狀，隨上前拉乙○○下車，乙○○即
    基於傷害之犯意，下車與丙○○扭打，致丙○○受有右肩及
    右手挫傷等傷害。
二、案經丙○○訴由臺中縣警察局清水分局報請臺灣臺中地方法
    院檢察署檢察官及陳英玉訴請臺灣臺中地方法院檢察署檢察
    官偵查起訴。
    理    由
一、按被告以外之人於審判外之陳述，雖不符前四條之規定，而
    經當事人於審判程序同意作為證據，法院審酌該言詞陳述或
    書面陳述作成時之情況，認為適當者，亦得為證據。當事人
    、代理人或辯護人於法院調查證據時，知有第一百五十九條
    第一項不得為證據之情形，而未於言詞辯論終結前聲明異議
    者，視為有前項之同意，刑事訴訟法第一百五十九條之五定
    有明文。經查證人即告訴人丙○○、陳英玉於偵查中之指證
    訴，被告及檢察官在本院審理時均未爭執其證據能力，且均
    未於本案言詞辯論終結前聲明異議，本院審酌證人即告訴人
    丙○○、陳英玉於偵查中之指證訴，係於案發後就其親身經
    歷之事實所為，且依其陳述作成時之情況，並無不適當之情
    形，依刑事訴訟法第一百五十九條之五第二項規定，自有證
    據能力，合先敘明。
二、上開犯罪事實，業據被告乙○○於本院審理時坦承不諱，核
    與證人即告訴人丙○○、陳英玉於偵查中指證訴之情節相符
    ，並有丙○○提出之童綜合醫院診斷證明書一紙、現場照片
    17張、統一發票影本4張附卷可憑，足見被告之自白與事實
    相符。本件事證明確，被告犯行堪以認定。
二、核被告乙○○所為係犯刑法第277條第1項之傷害及第354條
    之毀損等罪嫌。被告以一行為毀損陳英玉之鐵捲門、鋁門及
    丙○○之車輛，係一行為觸犯上開二毀損罪名，為想像競合
    犯，依刑法第55條之規定，從一重處斷。被告所犯上開毀損
    及傷害罪間，犯意各別，罪名有異，應予分論併罰。
三、爰審酌被告係因家庭因素而與被害人間起爭執，竟不知循求
    理性途徑解決，反以傷害及毀損等違反法令之方式發洩情緒
    ，使被害人蒙受傷害及財產損失，惟念其係出於一時衝動，
    被害人僅受有右肩及右手挫傷，所受傷害非重而被告本身亦
    受有前臂、前額撕裂傷及胸部、右上臂、右小腿擦挫傷，傷
    口並因此縫合3針，有上開診斷證明書2紙在卷可憑，且被告
    於犯後始終坦承犯行，犯後態度良好，暨考量被告係因心繫
    年邁老父照護問題而與被害人間所引起之家庭紛爭，加以被
    告多年來均獨自擔負照護父親陳清枝之責任，此有被告之母
    舅許五平、妹妹陳淑美及沙鹿鎮三鹿里里長顏清通出具之證
    明書各一紙供參，本院憫其心存孝念，衡其品行、智識程度
    、生活狀況等一切情狀，量處如主文所示之刑，並諭知易科
    罰金之折算標準。末查，被告前未曾因故意犯罪受有期徒刑
    以上刑之宣告，有臺灣高等法院被告全國前案紀錄表、臺灣
    臺中地方法院檢察署刑案資料查註紀錄表各1份在卷可按，
    其經此偵審程序，當知警惕而無再犯之虞，本院綜核各情及
    目前仍有照護年邁父親之需，認所宣告之刑，以暫不執行為
    適當，爰宣告緩刑2年，以啟自新。
四、據上論斷，應依刑事訴訟法第299條第1項前段，刑法第277
    條第1項、第354條、第41條第1項前段、第74條第1項第1款
    ，刑法施行法第1條之1，判決如主文。
本案經檢察官甲○○到庭執行職務。
中    華    民    國    98    年    5     月    7     日
                  刑事第二庭    法  官  郭德進
上正本證明與原本無異。
如不服本判決，應於收受送達後10日內向本院提出上訴書狀（應
敘述具體理由並附繕本）。
上訴書狀如未敘述理由，應於上訴期間屆滿後20日內補提理由書
於本院。
                                書記官  陳惠玲
中    華    民    國    98    年    5     月    7     日
附錄論罪科刑法條
中華民國刑法第277條第1項
傷害人之身體或健康者，處3年以下有期徒刑、拘役或1千元以下
罰金。
犯前項之罪因而致人於死者，處無期徒刑或7年以上有期徒刑；
致重傷者，處3年以上10年以下有期徒刑。
中華民國刑法第354條
毀棄、損壞前二條以外之他人之物或致令不堪用，足以生損害於
公眾或他人者，處2年以下有期徒刑、拘役或5百元以下罰金。


司法院資訊處製作；財團法人民間司法改革基金會備份。
